臺灣臺中地方法院交通事件裁定　　　 100年度交聲字第1010號
原處分機關　交通部公路總局臺中區監理所
異　議　人
即受處分人　黃佑民
上列受處分人因違反道路交通管理處罰條例案件，對於交通部公
路總局臺中區監理所民國100年3月21日所為之裁決（中監違字第
裁60－GF0000000號裁決書），聲明異議，本院裁定如下：
    主    文
異議駁回。
    理    由
一、原處分機關【即交通部公路總局臺中區監理所】係以：異議
    人即受處分人黃佑民（下稱受處分人）駕駛車號7162－JQ號
    自用小客車，於民國100年3月19日0時8分許，在臺中市市○
    ○○路與惠中路口，因酒後駕車經警當場測得其呼氣酒精濃
    度達每公升0.28毫克之違規行為，經臺中市政府警察局第六
    分局依違反道路交通管理處罰條例第35條第1項第1款規定，
    以中市警交字第GF 0000000號違反道路交通管理事件通知單
    當場舉發。受處分人到案表示不服，原處分機關遂於100年3
    月21日以中監違字第裁60－GF0000000號裁決書處罰鍰新臺
    幣（下同）19,500元（已繳納），並吊扣駕駛執照12個月，
    施以道安講習等語。
二、聲明異議意旨略以：受處分人從事業務工作，吊扣駕照會影
    響到日後之工作及生活，亦不想因無照駕駛觸犯法規，爰請
    念及係初犯，也深知悔改，重新審核等語。
三、按按汽車駕駛人飲用酒類或其他類似物後，其吐氣所含酒精
    濃度超過每公升○點二五毫克，不得駕車；駕駛汽車經測試
    檢定酒精濃度超過標準，處汽車駕駛人罰鍰15,000元以上60
    ,000以下，並當場移置保管該汽車及吊扣駕駛執照一年，道
    路交通安全規則第114條第2款、道路交通管理處罰條例第35
    條第1項第1款分別定有明文。次按道路交通管理處罰條例第
    68條業於94年12月14日修正，並自95年3月1日施行，修正前
    之道路交通管理處罰條例第68條原規定：「汽車駕駛人，因
    違反本條例及道路交通安全規則之規定，受吊扣或吊銷駕駛
    執照處分時，吊扣或吊銷其持有各級車類之駕駛執照。」，
    其立法意旨在於違規行為對道路交通秩序之維持及道路交通
    安全已生較大之影響，故規定吊扣或吊銷其持有各級車類之
    駕駛執照，以限制其繼續駕車行駛道路之權利，其係屬駕駛
    行為之限制，並不因所持駕駛執照種類不同而有所差異。而
    修正後之道路交通管理處罰條例第68條規定：「汽車駕駛人
    ，因違反本條例及道路交通安全規則之規定，受吊銷駕駛執
    照處分時，吊銷其持有各級車類之駕駛執照。」，其立法理
    由略以：「原條文將違法或違規駕駛人所持有各級車類之駕
    駛執照一併吊扣或吊銷，失之過酷，影響人民工作及生活甚
    鉅，爰修正之」等語。故依修正後道路交通管理處罰條例第
    68條之規定，受吊扣駕駛執照處分，不再吊扣其持有各級車
    類之駕駛執照，僅於受吊銷駕駛執照處分時，始吊銷其持有
    各級車類之駕駛執照，而限縮修正前條文之適用範圍，即受
    吊扣駕駛執照處分，不在本條規定適用之列。是依上開規定
    受吊銷駕照處分者，仍維持吊銷其持有各級車類之駕駛執照
    ，至於受吊扣駕照處分者，則僅吊扣其違法或違規當時所駕
    駛車輛之駕駛執照，不再吊扣其持有各級車類之駕駛執照，
    其理甚明。
四、經查，受處分人於100年3月19日0時8分許，駕駛車號7162－
    JQ 號自用小客車，行經臺中市市○○○路與惠中路口處，
    因酒後駕車經警當場測得其呼氣酒精濃度達每公升0.28毫克
    之違規行為，為臺中市政府警察局第六分局何安派出所員警
    以其違反道路交通管理處罰條例第35條第1項第1款規定，以
    中市警交字第GF0000000號違反道路交通管理事件通知單當
    場舉發等情，為受處分人所不爭執，並有前揭舉發違反道路
    交通管理事件通知單、酒精濃度測定值紀錄表各1件在卷可
    稽，則受處分人確有於前揭時、地，酒後駕車酒測值超過規
    定標準之違規，應堪認定。又受處分人係領有普通小型車駕
    駛執照，且原處分機關所為吊扣「駕駛執照」12個月之處分
    ，即係指吊扣其「普通小型車駕駛執照」12個月，此有受處
    分人之證號查詢汽車駕駛人查詢表及本院公務電話紀錄表各
    1件在卷可參，而受處分人本件酒後駕車之違規，既係駕駛
    自用小客車（普通小型車），揆諸前開說明，則原處分機關
    依法限制其駕駛自小客車之權利，於法並無違誤。至受處分
    人所陳若受吊扣駕駛執照1年之處分，將致其工作及生活深
    受影響等情，固屬可憫，惟其上開「駕駛汽車經測試檢定酒
    精濃度超過標準」之違規行為，既屬明確，依法自應裁處吊
    扣駕駛執照1年，原處分機關就是否吊扣駕駛執照乙節並無
    裁量權限，本院亦無任何裁量免罰之餘地，是受處分人執前
    開事由請求免予吊扣，即無理由，應予駁回。至原處分機關
    另裁處受處分人罰鍰19,500元及施以道安講習部分，於法並
    無違背，且依受處分人聲明異議意旨，亦僅就原處分機關所
    處吊扣駕照部分異議，此部分之處分自非屬本院應予審究之
    範圍，併此敘明。
據上論斷，應依道路交通管理處罰條例第87條第2項、道路交通
事件處理辦法第18條，裁定如主文。
中    華    民    國   100    年    3     月    31    日
                  交通法庭  法  官  何世全
以上正本證明與原本無異。
如不服本裁定應於送達後5日內向本院提出抗告狀。
                            書記官  陳建分
中    華    民    國   100    年    3     月    31    日